【裁判字號】    95,交上易,8
【裁判日期】    950223
【裁判案由】    過失傷害
【裁判全文】
臺灣高等法院刑事判決                 95年度交上易字第8號
上  訴  人
即  被  告  甲○○
上列上訴人因過失傷害案件，不服臺灣士林地方法院94年度交易
字第213號，中華民國94年10月27日第一審判決（起訴案號：臺
灣士林地方法院檢察署94年度偵字第7148號），提起上訴，本院
判決如下：
    主  文
上訴駁回。
甲○○緩刑年。
    事  實
一、甲○○於民國（下同）94年2月27日23時許，駕駛車牌號碼C
    G-1058號自小客車，沿臺北市○○區○○路由西往東方向行
    駛，途經福港街、承德路4段交叉口，欲左轉入承德路4段時
    ，原應注意汽車行駛時，駕駛人應注意車前狀況，並隨時採
    取必要之安全措施，以及汽車行近行人穿越道前，應減速慢
    行，遇有行人穿越時，無論有無交通警察指揮或號誌指示，
    均應暫停讓行人先行通過；而當日天候雖有下雨，然該路段
    有夜間照明，路面無缺陷，亦無障礙物，依當時情形，並無
    不能注意之情事，乃竟疏於注意車前狀況，復因該車擋風玻
    璃支柱阻礙視線，即貿然駛入行人穿越道，適丙○○、乙○○自東往西方向行經該處行人穿越道，2人均遭前開車輛撞
    擊倒地，造成丙○○左側脛骨平台骨折，乙○○頭部外傷、
    左膝挫傷等傷害。
二、案經丙○○、乙○○訴由臺北市政府警察局士林分局報請臺
    灣士林地方法院檢察署檢察官偵查起訴。
    理  由
一、訊據被告甲○○在本院審理中，對於前揭事實已坦承不諱。
    復查：
  (一)被告之自白核與告訴人丙○○、乙○○於檢察官偵查及原法
    院審理中指訴之情節相符，並有道路交通事故圖、交通事故
    補充資料表、交通事故談話紀錄3份、道路交通事故調查報
    告表(一)、(二)，及現場、車輛照片4張在卷可稽（見94年度偵
    字第7148號卷第18頁至第26頁）。次查，告訴人丙○○、乙○○於檢察官偵查中之指訴，雖屬被告以外之人於審判外之
    言詞陳述；道路交通事故圖、交通事故補充資料表、交通事
    故談話紀錄3份、道路交通事故調查報告表(一)、(二)，及現場
    、車輛照片，則屬被告以外之人於審判外之書面陳述；然告
    訴人丙○○、乙○○於檢察官偵查中之指訴並無顯不可信之
    情況，其餘文書則係承辦本案之警員偵辦本案職務上所製作
    之紀錄文書，亦無顯不可信之情況，分別依刑事訴訟法第
    159 條之1第2項、第159條之4第1款之規定，均得為證據。
    被告之自白核與事實相符，自屬可信。
  (二)按汽車行駛時，駕駛人應注意車前狀況，並隨時採取必要之
    安全措施；汽車行近行人穿越道前，應減速慢行，遇有行人
    穿越時，無論有無交通警察指揮或號誌指示，均應暫停讓行
    人先行通過；道路交通安全規則第94條第3項、第103條分別
    定有明文。被告為考領有合格駕駛執照之人，對此自應知之
    甚詳；且依卷附現場照片、道路交通事故調查報告表所載，
    肇事當時並無不能注意之情事，其竟疏未注意，則被告對本
    件事故之發生應有過失甚明。又查，被害人丙○○因本件車
    禍受有左側脛骨平台骨折，乙○○則受有頭部外傷、左膝挫
    傷等傷害，有馬偕醫院診斷證明2件在卷可憑（見偵查卷宗
    第34頁、第35頁）。被告未遵守上揭交通安全規定，使被害
    人受有前揭傷害，則被告之過失行為與被害人所受傷害間，
    顯有相當因果關係，同可認定。
  (三)本案事證明確，被告犯行洵堪認定，應予依法論科。
二、論罪法條：
  (一)核被告所為，係犯刑法第284條第1項之過失傷害罪。其以一
    過失行為同時侵害告訴人二人之身體、健康法益，為一行為
    觸犯二罪名，應依想像競合犯之規定從一重之過失傷害丙○○罪處斷。
  (二)被告駕車行經行人穿越道不依規定讓行人優先通行，因而致
    告訴人受傷，應依道路交通管理處罰條例第86條第1項之規
    定加重其刑。
  (三)又被告於車禍發生之時，立即將傷者送醫，並於警方前往醫
    院處理時，當場承認為肇事者等情，業據被告於偵審時陳述
    明確，併有警方自首情形紀錄表1件在卷可按；應認被告係
    於犯罪未被發覺前向該管公務員自承犯罪願接受裁判，核與
    自首之要件相符，依法減輕其刑，並先加後減之。
三、原審基此適用刑法第284條第1項、第55條、第62條前段、第
    41條第1項、道路交通管理處罰條例第86條第1項、罰金罰鍰
    提高標準條例第1條前段、第2條之規定，並審酌被告並無前
    科，素行尚佳、生活狀況、教育智識程度，犯罪所致告訴人
    之損害非輕，及其犯後雖然坦承犯行，但就告訴人提出新臺
    幣（下同）350,000元之和解金額，卻不願積極努力賠償，
    顯見尚乏確實之悔意等一切情狀，量處有期徒刑四月，並諭
    知易科罰金之折算標準，以300元折算一日。其認定事實、
    適用法律及量處刑期均為妥適。被告上訴意旨指摘原判決量
    刑過重，為無理由，應予駁回。
四、末查，被告未曾受有期徒刑以上刑之宣告，有本院被告全國
    前案紀錄表在卷可查；其因一時失慎而過失犯罪，並非有重
    大之惡性。且提起上訴後，已於94年8月26日與告訴人成立
    和解，賠償告訴人35萬元，告訴人亦明確表示不再追究被告
    之過失傷害刑責，有刑事陳報狀、和解筆錄各1紙在卷可憑
    （見本院卷）；被告經此論罪科刑，當知警惕信無再犯之虞
    ，本院因認被告所處之刑，以暫不執行為適當，爰併宣告緩
    刑3年，以啟自新。
據上論斷，應依刑事訴訟法第368條，刑法第74條第1款，判決如
主文。
本案經檢察官田炳麟到庭執行職務。
中    華    民    國    95    年    2     月    23    日
                  刑事第十庭    審判長法  官  劉景星
                                      法  官  陳志洋
                                      法  官  陳博志
以上正本證明與原本無異。
不得上訴。
                                      書記官  陳嘉文
中    華    民    國    95    年    2     月    24    日
附錄：本案論罪科刑法條全文
刑法第284條第1項
因過失傷害人者，處六月以下有期徒刑、拘役或五百元以下罰金
，致重傷者，處一年以下有期徒刑、拘役或五百元以下罰金。


司法院資訊處製作；財團法人民間司法改革基金會備份。
